【裁判字號】    94,上重更(一),6
【裁判日期】    951207
【裁判案由】    毒品危害防制條例等
【裁判全文】
臺灣高等法院臺中分院刑事判決     94年度上重更(一)字第6號
上  訴  人
即  被  告  己○○
                    （現在臺灣臺中監獄執行中）
指定辯護人  本院公設辯護人  庚○○
上  訴  人
即  被  告  辛○○
選任辯護人  蔡瑞煙  律師
            蔡振修  律師
            莊惠萍  律師
上  訴  人
即  被  告  癸○○
                    （現在臺灣臺中監獄執行中）
指定辯護人  劉思顯  律師
上  訴  人
即  被  告  戊○○○○布
                    （
選任辯護人  劉嘉怡  律師
            林永祥  律師
上  訴  人
即  被  告  丙○○ ○○○○○.
                    在台無住居.
選任辯護人  張英一  律師
上  訴  人
即  被  告  乙○○○○ BAH.
                    在台無住居.
選任辯護人  曾彥錚  律師
上  訴  人
即  被  告  甲○○○○ ○○○.
                    在台無住居.
選任辯護人  黃紫芝  律師
上列上訴人因毒品危害防制條例等案件，不服臺灣南投地方法院
92年度重訴字第12號中華民國93年1月15日第一審判決（起訴案
號：臺灣南投地方法院檢察署92年度偵字第469、470、578、579
、717、908、909號），提起上訴，判決後由最高法院發回更審
，本院判決如下：
    主  文
原判決撤銷。
己○○共同連續販賣第一級毒品，處有期徒刑拾貳年，併科罰金
新台幣參百萬元，罰金如易服勞役，以罰金總額與陸個月之日數
比例折算。褫奪公權陸年。扣案如附表一所示之第一級毒品海洛
因，均沒收銷燬之；如附表一所示之包裝袋大小共伍個、附表二
編號1至4、附表三編號1至3所示之物，均沒收。販賣第一級毒品
所得新台幣伍拾伍萬元，沒收。
辛○○共同販賣第一級毒品，累犯，處有期徒刑拾年，併科罰金
新台幣貳佰萬元，罰金如易服勞役，以罰金總額與陸個月之日數
比例折算。褫奪公權伍年。扣案如附表一所示之第一級毒品海洛
因，均沒收銷燬之；如附表一所示之包裝袋大小共伍個、附表二
編號1至4、附表三編號1至3所示之物，均沒收。販賣第一級毒品
所得新台幣伍拾伍萬元，沒收。
癸○○共同販賣第一級毒品，處有期徒刑拾年，併科罰金新台幣
貳佰萬元，罰金如易服勞役，以罰金總額與陸個月之日數比例折
算。褫奪公權伍年。扣案如附表一所示之第一級毒品海洛因，均
沒收銷燬之；如附表一所示之包裝袋大小共伍個、附表二編號1
至4、附表三編號1至3所示之物，均沒收。販賣第一級毒品所得
新台幣伍拾伍萬元，沒收。
戊○○○○布共同販賣第一級毒品，處有期徒刑拾貳年，併科罰
金新台幣壹佰萬元，罰金如易服勞役，以罰金總額與陸個月之日
數比例折算。褫奪公權陸年。扣案如附表一所示之第一級毒品海
洛因，均沒收銷燬之；如附表一所示之包裝袋大小共伍個、附表
二編號1至4、附表三編號1至3所示之物，均沒收。販賣第一級毒
品所得新台幣伍拾伍萬元，沒收。
丙○○ ○○○○○ SUNUWAR共同運輸第一級毒品，處有期徒刑拾年，併
科罰金新台幣貳佰萬元，罰金如易服勞役，以罰金總額與陸個月
之日數比例折算。褫奪公權伍年。並於刑之執行完畢或赦免後驅
逐出境。扣案如附表一所示之第一級毒品海洛因，均沒收銷燬之
；如附表一所示之包裝袋大小共伍個、附表二編號3、附表三編
號1至3所示之物，均沒收。
乙○○○○ BAHADUR GHALE共同運輸第一級毒品，處有期徒刑拾年，
，併科罰金新台幣貳佰萬元，罰金如易服勞役，以罰金總額與陸
個月之日數比例折算。褫奪公權伍年。並於刑之執行完畢或赦免
後驅逐出境。扣案如附表一所示之第一級毒品海洛因，均沒收銷
燬之；如附表一所示之包裝袋大小共伍個、附表二編號3、附表
三編號1至3所示之物，均沒收。
甲○○○○ ○○○○A共同運輸第一級毒品，處有期徒刑拾年。褫奪公權
伍年。並於刑之執行完畢或赦免後驅逐出境。扣案如附表一所示
之第一級毒品海洛因，均沒收銷燬之；如附表一所示之包裝袋大
小共伍個、附表二編號3、附表三編號1至3所示之物，均沒收。
    事  實
一、己○○前於民國80年間因違反肅清煙毒條例之施用、運輸、
    販賣毒品等案件，經法院分別判處有期徒刑六年、十五年等
    有期徒刑，並定其應執行刑為有期徒刑二十年確定，嗣於89
    年1月20日縮刑假釋，保護管束期滿日為98年11月1日（不構
    成累犯）。辛○○前因妨害風化案件，經法院判處有期徒刑
    三月，於88年12月28日易科罰金執行完畢。癸○○於80年間
    ，因違反麻醉藥品管理條例、肅清煙毒條例之施用、販賣運
    輸毒品等案件，經法院分別判處有期徒刑七月、七年二月，
    並定其應執行刑為有期徒刑七年二月確定，於85年5月21日
    因縮短刑期假釋出獄，惟其復於假釋期間再度因違反肅清煙
    毒條例案件，經法院於86年9月18日判處有期徒刑三年二月
    ，並撤銷上開假釋，就其殘刑及在後判處之徒刑接續執行，
    於90年5月22日因縮短刑期假釋出監，保護管束期滿日為93
    年2月10日（不構成累犯）。
二、己○○明知海洛因係屬毒品危害防制條例第2條第2項第1款
    所規定之第一級毒品，不得非法販賣、運輸；且係經行政院
    依懲治走私條例公告管制進口之物品，不得私運進口。己○○於91年5、6月間透過友人綽號「阿忠」介紹，與經常往返
    於台灣及泰國間，綽號「信仔或彰仔」年籍不詳之成年毒梟
    認識，後雙方即共同意圖營利，基於販賣、運輸毒品、私運
    管制物品進口及銷售走私物品之概括犯意聯絡，約定由「信
    仔或彰仔」在國外負責尋找海洛因、台灣買主，並在泰國安
    排外籍人士負責將海洛因，以夾藏於行李箱之方式運輸進入
    台灣，己○○則須負責將輸入之海洛因帶走，運輸至台中市
    ，並依「信仔或彰仔」指示交付給事先覓妥之買主。事成後
    ，己○○則可獲得販賣第一級毒品海洛因所給與之報酬，或
    毒梟允給其中之海洛因，供己○○自行銷售作為代價，而為
    下列之犯行：
  (一)91年12月18日「信仔或彰仔」自泰國以電話通知己○○，91
    年12月19日，會有外籍人士ALEX將海洛因，以上開模式運輸
    進入台灣，並投宿於台北市○○○路華國大飯店（起訴書誤
    為德國人ROCKMANN GERHARD DIETER，投宿於忠孝東路喜來
    登大飯店），要求己○○攜帶一只由「信仔或彰仔」事先交
    付之行李箱，於91年12月19日前往華國大飯店，將該藏有海
    洛因的行李箱交換取走，攜往台中市○○路與漢口路附近，
    交由「信仔或彰仔」已聯繫妥，知悉己○○所駕車輛資料之
    買主。91年12月26日，己○○為調查人員查獲並供承上情，
    並於臺灣南投地方法院檢察署偵辦「信仔或彰仔」跨國販毒
    集團一案之偵查中，經檢察官同意適用證人保護法之規定，
    供出「信仔或彰仔」販毒集團運輸、販賣毒品之模式，並稱
    翌日（即91年12月27日），將有再以同一模式走私毒品入境
    與該案案情有重要關係事項。91年12月27日，果有德國人
    ROCKMANN GERHARD DIETER攜帶以行李箱夾藏之粉狀海洛因
    入境台灣，並住宿於台北市喜來登大飯店第1049號房，繼檢
    警人員即依己○○提供之情資，前往喜來登飯店第1049號房
    逕行搜索，當場查獲ROCKMANN GERHARD DIETER所攜帶入境
    之粉狀海洛因六包（驗餘淨重2108.8公克、包裝重24.47公
    克）。
  (二)辛○○、癸○○、西藏華僑戊○○○○布（或稱為「哈米」
    、「阿敏」）、尼泊爾國籍人丙○○ ○○○○○ SUNUWAR（以下稱
    YAM）、乙○○○○ BAHADUR GHALE（中文譯名「普曼」，以下稱
    乙○○○○）、甲○○○○ ○○○○A（以下稱KAMAL）均明知海洛因係屬
    毒品危害防制條例第2條第2項第1款所規定之第一級毒品，
    不得非法販賣、運輸；且屬於行政院依懲治走私條例公告管
    制進口之物品，不得私運進口，仍圖牟得不法利益。己○○
    於92年1月15、16日左右，復接獲「信仔或彰仔」集團之指
    示，表示近日將會有第一級毒品海洛因，仍基於同前之概括
    犯意，以上開模式運輸走私入境台灣，並將透過同屬該集團
    ，與「信仔或彰仔」、RAJU及己○○具有共同意圖營利，販
    賣、運輸第一級毒品海洛因、走私、銷售管制物品等犯意聯
    絡之戊○○○○布居中聯絡，並擔任翻譯，陪同交貨等工作
    。92年1月18日前某時，戊○○○○布先在泰國曼谷，邀約
    YAM、乙○○○○、KAMAL三人，至曼谷某不詳飯店內，由戊○○○○布囑咐YAM、乙○○○○、KAMAL，將裝有第一級毒品海洛因
    之行李箱，運輸走私進入臺灣地區，並約定運輸之代價為一
    個行李箱美金5000元，YAM、乙○○○○、KAMAL即與戊○○○○
    布基於運輸第一級毒品海洛因及私運管制物品進口之共同犯
    意聯絡，而予應允。戊○○○○布乃將二個各裝有五塊粉狀
    高純度之海洛因行李箱，於92年1月18日在泰國曼谷機場，
    辦理行李通關及託運手續，辦妥後，YAM、乙○○○○、KAMAL 三
    人與不知情之KAMAL女友SABITA KHADKA（下稱SABITA）一同
    搭乘泰國航空公司TG634號班機，於92年1月18日中午12時42
    分許左右入境，YAM、乙○○○○、KAMAL以此方式將屬管制進出
    口物品之前開海洛因，運輸及私運進入我國境內即桃園中正
    國際機場得逞。戊○○○○布則另行搭機抵台，YAM、乙○○○○
    、KAMAL於入境後，隨即搭乘計程車前往由乙○○○○所訂位在台
    北市○○○路之凱撒大飯店，並分別投宿於凱撒大飯店之15
    01（KAMAL及其女友住宿）、1529號房（乙○○○○及YAM住宿）
    ，後將夾藏海洛因毒品之二行李箱，委由不知情之飯店服務
    生送至1529號房間內藏放。YAM、乙○○○○、KAMAL平安將海洛
    因毒品運抵台灣後，旋至凱撒大飯店外之便利商店購買0000
    000000號易付卡行動電話，插入YAM所有之紅色NOKIA行動電
    話，於92年1月18日14時09分09秒撥打至泰國曼谷向同屬「
    信仔或彰仔」販毒集團已滿十八歲之RAJU報告抵達台灣之訊
    息，且留下該行動電話之門號。RAJU即以電話語音留言之方
    式，撥打至戊○○○○布0000000000號行動電話之語音信箱
    ，告知乙○○○○等人之0000000000號行動電話號碼。戊○○○○布知悉後，隨即與乙○○○○聯繫，並撥打己○○之000000000
    0號行動電話，由與己○○具有共同販賣、運輸毒品犯意聯
    絡，並使用己○○電話之癸○○接聽後，轉知己○○。己○○即以其0000000000號行動電話與戊○○○○布聯繫後，得
    知負責輸入毒品之外籍人士已將第一級毒品海洛因運抵台灣
    ，然告知戊○○○○布於次日（92年1月19日）才會派人前
    往提取海洛因。戊○○○○布及乙○○○○於知悉己○○次日才
    會前來提取毒品海洛因之訊息後，其二人為避免遭司法機關
    之查緝，乃於該飯店另行開立1313號房間供戊○○○○布住
    宿，且由戊○○○○布及乙○○○○於92年1月18日16時46分許，
    將原本放置於1529號房之裝有海洛因毒品之二個行李箱，各
    提一個搬運至新開立之1313號房藏放。92年1月19日，己○○即派遣與其同具意圖販賣、運輸第一級毒品犯意聯絡之癸○○、壬○○，至台北凱撒大飯店內與戊○○○○布聯繫，
    因癸○○、壬○○（業經臺灣南投地方法院以94年度重訴緝
    字第1號，判處有期徒刑十二年，併科罰金新台幣二百萬元
    ，壬○○上訴本院後，撤回上訴確定）向戊○○○○布表示
    北上未帶錢，希望可由渠等其中一人隨同南下台中取款，時
    乙○○○○亦撥打行動電話詢問戊○○○○布關於己○○等人是
    否帶錢來提取行李箱一事，戊○○○○布即將壬○○、癸○○所述之情形，轉達予乙○○○○，因乙○○○○與己○○等人語言不
    通，而由戊○○○○布與癸○○、壬○○運輸第一級毒品南
    下台中取款，時因戊○○○○布之行動電話缺電，乙○○○○即
    將其行動電話提交戊○○○○布。戊○○○○布、壬○○、
    癸○○即攜帶上開二個夾藏海洛因之行李箱搭車運輸南下，
    運往台中市○○○街○段251號之耕讀園茶坊，與己○○等
    人會合。此同時，在耕讀園等待之己○○，除邀約綽號「同
    學」之男子前來購買毒品，並邀同與其有共同意圖營利，販
    賣第一級毒品海洛因犯意聯絡之辛○○前來，並擔任毒品之
    試驗工作。92年1月16日16、17時許，戊○○○○布、癸○○、壬○○抵達耕讀園茶坊，己○○隨即將夾藏海洛因之二
    個行李箱搬運至其所駕駛之8G-3310號自小客車上，且將其
    中一個行李箱割破夾層，取出粉狀之海洛因五塊（重約1700
    公克）後，即與戊○○○○布、辛○○等人坐上綽號「同學
    」所駕駛之自小客車，外出交易毒品。因途中戊○○○○布
    感到飢餓，己○○乃囑辛○○帶其前往他處用餐，並約定用
    餐完畢後再會合，而由己○○與綽號「同學」之男子進行毒
    品海洛因之交易，價格為二塊海洛因磚（重量約500公克）
    70萬元，然綽號「同學」之男子僅交付身上所帶之現金55萬
    元（另15萬元暫行賒欠，尚未交付），己○○即將約二塊海
    洛因磚重量之海洛因交予綽號「同學」之人。其間己○○並
    聯繫辛○○與戊○○○○布至台中市○○路、河北路口會合
    。雙方碰面後，由己○○將販賣毒品所得之一部分即35萬元
    交予戊○○○○布，以作為乙○○○○等人運輸毒品海洛因之代
    價，並將如附表一編號1之毒品（含包裝袋大小各一個），
    交予辛○○持有保管，辛○○與戊○○○○布共同搭車至台
    中市○○路另一不詳處所，再與己○○先後搭乘二部計程車
    返回耕讀園茶坊，與癸○○、壬○○等人會合。嗣因檢警人
    員依情資得知己○○仍續從事販賣毒品海洛因之犯行，即前
    往耕讀園茶坊執行查緝。92年1月19日下午5時50分許，己○○手持販賣毒品海洛因所得之款項20萬元返回耕讀園茶坊時
    ，為警查獲。不久後，辛○○與戊○○○○布亦搭車返回耕
    讀園茶坊，時辛○○手提如附表一編號1之毒品含包裝袋大
    小各一個、戊○○○○布手提贓款35萬元先後下車，檢警人
    員隨即予以逮捕，續逮捕在場等候之癸○○、壬○○等人，
    並分別在己○○身上扣得販賣海洛因毒品之剩餘款項20萬元
    ，在8G-3310號自小客車上，扣得如附表一編號2之第一級毒
    品海洛因與包裝袋一個、附表二編號1所示夾藏海洛因之行
    李箱二個、己○○所有如附表二編號2供販賣毒品所用之行
    動電話（含SIM卡、門號分別為0000000000、0000000000）
    各一支，在辛○○身上扣得附表一編號1之第一級毒品海洛
    因與包裝袋大小各一個，在戊○○○○布身上扣得販賣毒品
    所得35萬元、乙○○○○所有如附表二編號3供運輸毒品所用之行
    動電話，及癸○○所有如附表二編號4供販賣毒品所用之行
    動電話，及與販賣毒品無關之如附表二編號4至編號8所示之
    物。戊○○○○布於92年1月19日在法務部調查局台中市調
    查站接受專案小組之偵訊時，供出毒品係由乙○○○○等人攜帶
    入境，且目前乙○○○○等人在凱撒大飯店內，等待其將運輸毒
    品之酬金帶回飯店等情，檢察官即指揮專案小組人員，前往
    凱撒大飯店1529號將YAM等三人拘提到案，並扣得戊○○○○布所有如附表三編號1供販賣毒品所用之行動電話、YAM
    所有如附表三編號2及編號3KAMAL所有供運輸毒品所用之行
    動電話，及與運輸毒品犯行無關如附表三編號4所示之物。
三、案經臺灣南投地方法院檢察署檢察官指揮法務部調查局台中
    市調查站、保三總隊第一大隊刑事組、南投縣政府警察局刑
    警隊及竹山分局刑事組、豐原憲兵隊等單位偵查起訴。
    理  由
壹、犯罪事實二、(一)部分：
    上開犯行，業據上訴人即被告（以下稱被告）己○○分別在
    調查、偵查及本院上訴審、更一審審理中，坦白承認（見92
    年度他字第45號卷第3頁、第4頁反面，92年度偵字第469號
    卷第201頁，本院上重訴卷四第24頁、本院上重更(一)卷三第
    191頁反面至192頁），核與證人即被告戊○○○○布於調查
    時供述之情節相符（見92年度偵字第469號卷第206頁，92年
    度偵字第470號卷第55頁）。另檢警人員依被告己○○供述
    而查獲「信仔或彰仔」販毒集團派遣負責輸入海洛因之德國
    人ROCKMANN GERHARD DIETER等情，亦有本院92年上重訴字
    第27號判決附卷可參，被告己○○此部分之自白與事實相符
    ，罪證明確，犯行堪以認定。
貳、犯罪事實二、(二)部分：
一、訊據被告己○○對於此部分之事實，已經坦承不諱。被告辛○○、癸○○、戊○○○○布、YAM、乙○○○○、KAMAL均矢口
    否認有販賣或運輸第一級毒品海洛因之犯行，被告辛○○先
    後辯稱：92年1月19日我是接獲己○○電話要求前往試貨，
    並不知己○○要販賣海洛因，我與戊○○○○布中途下車，
    是因戊○○○○布說肚子餓要吃飯，我對台中市路況熟，陪
    同他前往，後己○○要我與戊○○○○布前往文心路與河北
    路口會合，要我試毒品，我才進入某大樓要找地方試毒品，
    後又接獲己○○電話，要我返回耕讀園。整過過程中，我僅
    帶戊○○○○布去吃飯，並找地方試毒品。我還沒有試到毒
    品，我頂多是幫助而已，沒有販賣云云。被告癸○○先後辯
    稱：我當時只是受被告己○○之託，陪同壬○○前往台北市
    帶己○○友人「阿敏」至台中市而已，並不知行李箱內裝的
    是海洛因毒品。我只是說有人找己○○，到耕讀園己○○就
    帶我進去泡茶，其他的事情我都不知道，從頭到尾我都不知
    情云云。被告戊○○○○布先後辯稱：我以為行李箱所運的
    東西為衣服，不過賺取二仟元之翻譯費用。我只是負責拿錢
    回去給乙○○○○云云。被告YAM先後辯稱：我是代表公司前來臺
    灣金氏企業公司董事長呂先生（Mr.Lu ）及繁茂企業公司（
    Luxuriance Corporation）的廖先生（Mr. Liao）洽談有關
    安全偵測相機及其他電子商品之業務，會議時間為2003年1
    月20日。我為尼泊爾兩家公司及泰國曼谷一家公司的總經理
    ，因本次會議之故，於2003年1月18日搭乘泰國航空TG634班
    機抵達臺北，並同一班機上遇見乙○○○○、KAMAL及其女友。我
    與乙○○○○，是在來台前4至5個月前在曼谷認識的，因同為尼
    泊爾人，所以從中正機場一起到臺北市區的旅館，並提到分
    攤費用，雖與乙○○○○一同下榻於臺北凱撒飯店1529號房，但
    我並不清楚他們來臺的業務或其他事項。我我有帶自己的手
    提箱，沒有人交皮箱給我，我沒有帶行李箱，我不知道云云
    。被告乙○○○○先後辯稱；夾藏海洛因之行李箱，係由YAM及
    KAMAL各提一個入境台灣，與我無關，我到台灣只是準備購
    買電腦周邊設備，隨後將前往韓國。我沒有打電話聯絡云云
    。被告KAMAL先後辯稱：乙○○○○當初告訴我行李箱內裝的是大
    麻，並約定安全運抵台灣後，將給我美金5000元，因持有大
    麻在尼泊爾並非嚴重之罪行，我因此認為縱犯行失風，可能
    僅受幾個月徒刑之刑罰，才會去做。如果我知道是犯罪的，
    我根本就不會去做云云。
二、經查：
  (一)扣案如附表一所示之第一級毒品海洛因，係由被告YAM、
    乙○○○○、KAMAL等人於92年1月18日自泰國曼谷搭乘泰國航空
    公司TG634號班機，運輸入境進入台灣地區，嗣由被告乙○○○○
    、戊○○○○布藏置台北凱撤大飯店1313號房，92年1月19
    日由被告戊○○○○布、癸○○及壬○○，運輸至台中市○○街251號耕讀園茶坊交給被告己○○。再由己○○、辛○○、戊○○○○布等人外出販賣，返回耕讀園時，經檢警人
    員分別在被告辛○○身上扣得如附表一編號1所示之第一級
    毒品海洛因與包裝袋大小各一個、在被告己○○之8G-3310
    號自小客車內扣得附表一編號2所示之第一級毒品海洛因與
    包裝袋一個，業據被告戊○○○○布、癸○○及共犯壬○○
    於調查、偵查中分別供述、證述甚詳（見92年度偵字第470
    號卷第39、52、46頁），並有凱撒大飯店錄影監視器翻拍之
    照片三張附卷可參（見92年度偵字第469號卷第13至15頁）
    。而上開海洛因毒品經送鑑驗之結果，確含第一級第六項之
    海洛因成分，附表一編號1之海洛因合計淨重1029.60公克，
    （包裝重39.60公克），純度78.12%，純質淨重804.32公克
    ；附表一編號2之海洛因，淨重1668.40公克（包裝重35.95
    公克），純度77.42%，純質淨重1291.68公克，有法務部調
    查局92年2月26日調科壹字第970001933號、970001932號函
    附卷可稽（見92年度偵字第469號卷第221、222頁）。
  (二)被告己○○於調查、偵查及本院審理中，坦承有販賣第一級
    毒品之犯行（見92年度偵字第469號卷第201、204頁，見本
    院上重訴卷四第24頁、本院上重更(一)卷三第192至195頁），
    核與被告戊○○○○布、癸○○於偵查中供述情節相符（見
    92年度偵字第470號卷第39、261、262頁），並有被告戊○○○○布使用之0000000000號行動電話、被告己○○使用之
    0000000000號行動電話通聯記錄附卷可參（見92年度偵字第
    470號卷第237、241頁）。此外，復有如附表一、附表二編
    號1至4、附表三所示之物，扣案足資佐證。
  (三)被告戊○○○○布共同販賣毒品海洛因，及被告YAM、乙○○○○
    、KAMAL共同運輸海洛因之犯行：
  1.被告戊○○○○布對其於如何於泰國曼谷地區受RAJU所託，
    及如何認識己○○，與己○○見面，並於外國人士輸運毒品
    入境台灣時，擔任聯絡及翻譯，並給在台聯絡人己○○0000
    000000行動電話門號，被告YAM、乙○○○○、KAMAL等人入境後
    ，其以電話聯繫雙方，並在台北凱撒大飯店與癸○○、壬○○將海洛因運輸至台中交與己○○等情，業據其於偵查中坦
    白承認（見92年度偵字第470號卷第262至267頁），核與同
    案被告己○○、癸○○於偵查中供述之情節相符（見92年度
    偵字第469號卷第201、203頁，92年度偵字第470號卷第99頁
    ），並有其使用之0000000000行動電話、被告己○○使用之
    0000000000、被告乙○○○○等人使用之0000000000號行動電話
    通聯記錄附卷可參（見92年度偵字第470號卷第232、237、
    241頁）。此外，其於台北凱撤大飯店櫃臺與PURAM碰面，並
    與乙○○○○各提扣案夾藏海洛因之行李箱自凱撒大飯店1529號
    房移往1313號房等情，亦有台北凱撒大飯店監視器翻拍之照
    片三張（見92年度偵字第469號卷第13至15頁）在卷可考，
    足認其偵查中之自白與事實相符。
  2.被告乙○○○○如何於泰國曼谷以美金5000元之代價，委託被告
    KAMAL將行李箱攜來台灣，後於登機前由被告乙○○○○將其中一
    只黑色之行李箱交給KAMAL，並以其名義辦理報關，嗣被告
    乙○○○○在泰航櫃台幫KAMAL及KAMAL女友SABITA一起辦登機手
    續及行李托運等情，業據被告KAMAL分別於偵查中（見92偵
    字第469卷第195頁、第198頁反面）及原審法院審理時供述
    明確（92年12月26日審理筆錄），並有與其證述相符之92年
    1月18日TG634號班機行李托運暨劃位時間等資料附卷可參（
    見原審卷二第83、84頁）。
  3.被告YAM、乙○○○○、KAMAL三人於中午12時42分許左右先後入
    境台灣後，隨即搭乘計程車前往台北市○○○路之台北凱撒
    大飯店，分別投宿於該飯店之1501、1529號房，並將夾藏海
    洛因毒品之二行李箱，委由不知情之飯店服務生送至第1529
    號房間內先行藏放等情，有台北凱撒大飯店住宿名單附卷可
    參（見92年度偵字第470號卷第226頁）。入住房間後，三人
    即相約至樓下便利商店買行動電話易付卡SIM卡，被告乙○○○○
    並向被告YAM拿手機，換上新買之0000000000號SIM卡並撥打
    電話至泰國曼谷，嗣被告戊○○○○布由泰國方面人員RAJU
    」以電話留言方式得知運送行李人員被告乙○○○○等人抵台後
    ，即以電話聯繫，並於台北凱撒大飯店一樓櫃臺與被告乙○○○○會合，後戊○○○○布轉知在台處理之己○○將於92年1月
    19日才會前來提領行李箱後，被告乙○○○○即請戊○○○○布
    另開1313號房間後，二人將扣案夾藏海洛因之行李箱，移至
    1313號房，92年1月19日被告乙○○○○並委託被告戊○○○○布
    與己○○指使前來提領行李箱之癸○○、壬○○南下收款，
    92年1月19日22時許，被告乙○○○○並以YAM、KAMAL次日要離境
    ，電話催促被告戊○○○○布，儘速將所收款項送返台北等
    情，亦據被告戊○○○○布於調查、偵查時供述明確（見92
    年度偵字第470號卷第53、90、205、222、262、265頁），
    並有0000000000號行動電話通聯記錄（見92年度偵字第470
    號卷第234、239頁），台北凱撤大飯店監視器畫面翻拍照片
    三張（見92年度偵字第469號卷第13至15頁）附卷可參。
  4.被告YAM、乙○○○○、KAMAL於92年1月18日入境台灣後，即由戊○○○○布擔任導遊，或逛百貨公司或用餐或至PUB飲酒。
    92年1月19日於飯店用早餐、外出用午餐，在飯店洗三溫暖
    ，後外出用晚餐，當晚並買酒在飯店1529號房飲用，迄為調
    查人員查獲止，業據被告乙○○○○於調查、偵查時供述明確（
    見92年度偵字第469號卷第182、188、189、196頁）。又被
    告YAM、乙○○○○、KAMAL分別預定於92年1月20日離台返回泰國
    、前往韓國，亦據其等分別於調查時供述屬實（見92年度偵
    字第469號卷第26、132頁）。以被告YAM、乙○○○○、KAMAL 三
    人來台後均集體行動，且所從事活動均屬休閒活動，已足認
    其等所稱係個別來台從事商務及住宿同一飯店係屬巧合等情
    ，難以採信。
  5.被告乙○○○○就被告YAM、KAMAL來台之機票、住宿房間之預定
    ，均由其負責，為其於調查時所自承（見92年度偵字第469
    號卷第132、187頁）。另被告戊○○○○布來台前即91年12
    月間，即曾在泰國透過「密拉」（譯音）認識乙○○○○，隨同
    乙○○○○前來之被告YAM、KAMAL先前均未見過，亦據乙○○○○、戊○○○○布於偵查中分別供述在卷（見92年度偵字第469號
    卷第18頁，92年度偵字第470號卷第223頁）。從被告乙○○○○
    於抵台前，即與被告戊○○○○布在泰國曼谷碰面，復於泰
    國曼谷以KAMAL名義托運一只行李，來台後又負責與被告戊○○○○布聯繫，並負責夾藏毒品行李箱之移動等情，被告
    乙○○○○所辯其以來台灣有自己的行李，扣案的行李箱與其無
    關，無非卸責之詞。且經檢察官安排法務部調查局對被告乙○○○○實施測謊之結果，其對回答「是否知悉箱子內裝的是海
    洛因」、「其未攜帶扣案之行李箱入境台灣」均呈現說謊之
    反應，此亦有法務部調查局92年3月26日調科參字第0920008
    8950號測謊報告書乙份（見92年度偵字第470號卷第168頁）
    ，更足佐認被告乙○○○○運輸海洛因之犯行。
  6.被告乙○○○○來台之簽證，係由被告YAM幫忙辦理，此分據YAM
    、乙○○○○供證屬實（見原審卷92年11月28日審理筆錄）。而
    被告YAM於92年1月18日入境台灣後，所從事之活動均與其所
    稱來台之目的無關，已如前述，且其既計畫於92年1月20日
    離境，則其所稱來台灣之目的係代表公司前來預定於91 年
    20日與臺灣金氏企業公司董事長呂先生（Mr. Lu）及繁茂企
    業公司（Luxuriance Corporation）的廖先生（Mr.Liao）
    洽談有關安全偵測相機及其他電子商品之業務，顯屬不實。
    此外，從被告YAM於原審審理羈押期間，曾致函被告KAMAL，
    要求被告KAMAL於原審稱：來台時的行李及登機劃位，均由
    被告乙○○○○代為處理，且未於機場見到被告YAM，直到進機艙
    內才發現被告YAM與其座位在一起，庭訊時不要提及YAM姓名
    ，要說YAM有他自己的行李，如果KAMAL如此做的話，將給予
    尼泊爾幣五十萬元，出獄後，再給台幣10萬元等情，有原審
    92年11月18日搜索南投看守所搜索時扣得之信件一張附卷可
    參（附於原審卷二）。以此被告YAM遭起訴後之表現，更足
    認被告YAM確有參與運輸毒品之犯行。而扣案之夾藏海洛因
    毒品之二行李箱，分別由被告YAM、KAMAL各自攜帶一個入境
    台灣，此據被告乙○○○○、KAMAL歷次之偵訊時供述無誤（見92
    年度偵字第469號卷第189、191、195、198 頁），並經證人
    SABITA於偵查中證述屬實（見92年度偵字第469號卷第152頁
    ）。被告YAM於原審審理時，證稱扣案夾藏毒品海洛因之行
    李箱，均由其托運，無非迴護被告乙○○○○之詞，不足為被告
    乙○○○○有利之認定。綜上，被告YAM上開所辯，亦屬卸責之詞
    ，不足憑採。
  7.被告KAMAL來台前六個月，係住居泰國曼谷地區，並經常與
    被告乙○○○○聯繫，為被告KAMAL所自承（見92年度偵字第469
    號卷第33頁）。另泰國、緬甸及中南半島金三角等地，為種
    植毒品之產地，亦為毒販輸出毒品海洛因之大宗，乃眾所皆
    知之事實。而被告KAMAL受託托運行李箱一只來台灣，若非
    嚴重違法之行徑，何可輕易獲得美金5000元之報酬，被告
    KAMAL於本院及原審審理時，辯稱：因當初被告乙○○○○告訴伊
    行李箱內放置的是大麻，伊相信乙○○○○，無非避重就輕之詞
    。
  8.經查，運輸第一級毒品，罪刑甚重，各國皆然，報章亦時有
    報導，被告YAM、乙○○○○、KAMAL均為大學畢業生，對此殊難
    諉為不知。故如非同夥而有犯意聯絡者，絕不可能接觸藏毒
    之行李箱。然彼三人於92年1月18日，自泰國曼谷機場登機
    ，至當日中午12時42分入境台北，進住凱撒大飯店，均交互
    提拿該二藏有第一級毒品海洛因之行李箱，至92年1月19 日
    癸○○、壬○○北上與戊○○○○布運走該二行李箱止，三
    人均同住一起，同出同進，形影不離，看緊該兩只行李箱。
    且彼三人於該二只行李箱被運走後猶待在該飯店，等候戊○○○○布運走毒品給己○○後拿回運輸毒品代價即費用，直
    至被查獲止，故彼三人運輸毒品入境台灣之共同犯意聯絡及
    行為分擔之事實，已極為明顯。
  9.再依被告等於本院更一審審理中，相互為證人經交互詰問時
    ，分別為如下之證述：
    (1)證人己○○於本院審理中證稱：「（辯護人曾彥錚律師問
      ：是否認識普曼（乙○○○○）？）不認識。〔辯護人曾彥錚
      律師稱：請帶普曼入庭，讓己○○指認。〕〔審判長諭知
      乙○○○○入庭。〕（辯護人曾彥錚律師問：請被告己○○當
      庭指認，是否認識普曼？）案發前不認識。（辯護人曾彥
      錚律師問：有無和他通電話、通信？）沒有。（辯護人曾
      彥錚律師問：你在案發之前，是否認識哈米？）認識。（
      辯護人曾彥錚律師問：這個案件的毒品到臺灣之前，你是
      和誰接觸毒品來臺灣的事情？）哈米。（辯護人曾彥錚律
      師問：毒品來臺灣的時候，是誰通知你的？）一個「阿忠
      」告訴我這二天有人會打電話和你聯絡，之後哈米就打電
      話來了，說他人已經到了，沒有說到毒品的事情，就是叫
      我找人去找他。（辯護人曾彥錚律師問：如何約定時間、
      地點？）時間是壬○○上去之後打手機給他們的，地點之
      前就講好了，但沒有講房間號碼。（辯護人曾彥錚律師問
      ：你叫人去找他，是為了什麼事情？）要將東西拿下來。
      （辯護人曾彥錚律師問：什麼東西？）藥（指毒品）。（
      辯護人曾彥錚律師問：如何付款？）我不知道，那是阿忠
      跟他講的。（辯護人曾彥錚律師問：你在92年6月13日地
      方法院審理的時候，有說「我是要向哈米買三塊，之前給
      他5000元美金，由你聯絡從曼谷帶回來，哈米是買主」，
      這些話是否實在？）我那天說的不實在。我只是叫人去拿
      下來而已。（辯護人曾彥錚律師問：你有說過你拿到錢的
      時候有35萬元給哈米，這個部分是否實在？）這個是阿忠
      叫我拿給哈米的。（辯護人曾彥錚律師問：這35萬元是什
      麼錢你是否知道？）交通費。（辯護人曾彥錚律師問：你
      有無跟他說這個錢要給誰？）我拿給他讓他去處理，這個
      和我沒有關係。」等語（見本院上重更(一)卷三第126至127
      頁）。
    (2)證人癸○○於本院審理中證稱：「（辯護人曾彥錚律師問
      ：案發之前是否曾經見過乙○○○○？）或聽過乙○○○○這個人？
      ）不認識，案發之前也沒有見過。（辯護人曾彥錚律師問
      ：92年1月19日案發當天，你是否有上台北？）有，我是
      和壬○○一起上去台北的。（辯護人曾彥錚律師問：你上
      台北己○○有無交代你什麼事情？）叫我去桃園找壬○○
      。（辯護人曾彥錚律師問：找壬○○做什麼？）當時我人
      在台南，己○○叫我拿一台手機去給壬○○。（辯護人曾
      彥錚律師問：是否認識哈米？）認識。（辯護人曾彥錚律
      師問：你們當初有無到台北的一家飯店？）有。去那裡接
      人。（辯護人曾彥錚律師問：接誰？）我不知道，我是跟
      壬○○去的。（辯護人曾彥錚律師問：你去到那裡的時候
      ，見到誰？）見到哈米。（辯護人曾彥錚律師問：有無見
      到其他人？）沒有。（辯護人曾彥錚律師問：是否請你描
      述你們在飯店碰到哈米的時候，大概什麼時間？）差不多
      下午1點多。（辯護人曾彥錚律師問：你們大概幾點離開
      飯店？）沒有幾分鐘，5分鐘至10分鐘就離開了。（辯護
      人曾彥錚律師問：當時離開也是一點多嗎？）不是很清楚
      ，我沒有注意。（辯護人曾彥錚律師問：你是否有向哈米
      表示北上沒有帶錢，請他跟你們一起下南部？）沒有。（
      辯護人曾彥錚律師問：你有無聽到壬○○這樣跟哈米說？
      ）我也沒有聽到，進去飯店的時候，壬○○就叫我去廁所
      迴避，在外面門口的時候就這樣跟我說了。（辯護人曾彥
      錚律師問：在這段時間內，你有無聽到哈米有接到任何電
      話？）我是有聽到手機響的聲音，但是誰的我不知道，我
      也沒有聽到誰在講話，當時我人在廁所。」等語（見本院
      上重更(一)卷三第127頁反面至128頁反面）。
    (3)證人乙○○○○於本院審理中證稱：（辯護人黃紫芝律師問：
      本案查獲之行李箱，是否係你要求KAMAL攜帶來台？）不
      是，那個東西是哈米的，哈米拜託我們三個人將行李箱帶
      去台北。（辯護人黃紫芝律師問：是哈米直接跟KAMAL講
      的嗎？）哈米不認識KAMAL，是透過我轉達哈米將行李箱
      帶去臺灣。（辯護人黃紫芝律師問：在對KAMAL提出攜帶
      行李箱之要求時，有無告知所攜帶之行李箱內藏有一級毒
      品海洛因？）已經包裝好的東西，也沒有看裡面是什麼，
      沒有打開，所以我並不知道。（辯護人黃紫芝律師問：在
      前往飛機場辦理登機手續之前，KAMAL有無要求打開行李
      箱確認內容物為何？）沒有。（辯護人黃紫芝律師問：他
      們一起來臺灣，什麼時候知道行李箱是海洛因？）警察查
      到的時候才知道裡面是毒品。（辯護人黃紫芝律師問：
      KAMAL也是那個時候知道嗎？）是。〔審判長請檢察官行
      反詰問。〕（檢察官問：當時委託KAMAL帶進來的行李箱
      是否是一只行李箱？）二個。（檢察官問：二個行李箱都
      是以KAMAL的名義去報關嗎？）我們是一起來的，我不清
      楚是誰的名字，也許一個登記YAM、一個登記KAMAL。（檢
      察官問：這二個行李箱有無用你自己的名義登記報關？）
      沒有。（檢察官問：當時哈米委託的行李箱總共是幾個？
      ）哈米委託三個行李箱，我不願意帶，所以有一個沒有帶
      來。之前哈米有跟我講裡面是大麻，但我不知道裡面是什
      麼，所以我不願意帶。（檢察官問：給YAM、KAMAL各帶一
      個行李箱的代價是多少？）一個行李箱5000元美金，另外
      加上機票錢及所有的費用。（檢察官問：5000元美金支付
      了嗎？）證人乙○○○○答還沒有拿到，要去拿5000元美金的
      時候，警察就來了。（檢察官問：警察來了是1月19日晚
      上的事情，你們三個人在一月18日就已經和哈米碰面，為
      何沒有向哈米拿這5000元美金？）哈米也是那天到，但是
      不同的班機，有差幾分鐘，哈米說他剛到沒有帶錢來，要
      跟朋友拿錢，才有錢可以付給我們。（檢察官問：一月18
      日到台灣以後，你和KAMAL、YAM、哈米四個人，在哈米的
      引導下，有在臺灣台北逛百貨公司、用餐，而且到PUB去
      喝酒？）我不知道是百貨公司，就是在一個地下室那裡吃
      飯，晚上有帶去PUB喝酒。（檢察官問：哈米是否告訴你
      要南下台中拿錢之後再支付給你們？）哈米帶我們去吃飯
      的時候，就說他的朋友在路上，之後帶我們去喝酒，也說
      他的朋友在路上，錢就是要等朋友帶來。審判長請辯護人
      行覆主詰問。（辯護人黃紫芝律師問：你們來臺灣行李報
      關的手續是誰辦的？）哈米有安排一個尼泊爾人在曼谷，
      幫我們辦。（辯護人黃紫芝律師問：那個尼泊爾人是誰？
      ）RAJU。（辯護人黃紫芝律師問：RAJU辦行李報關的時候
      ，你或KAMAL有無在旁邊看他辦報關的手續？）有，我們
      都在旁邊。（辯護人黃紫芝律師問：你和KAMAL的機票是
      誰買的？）都是哈米買的，總共是三個人的機票。（辯護
      人黃紫芝律師問：你和KAMAL到飛機場之前，你們二個人
      有無碰面過？）有。（辯護人黃紫芝律師問：當時碰面的
      現場有哪些人？）KAMAL、YAM和我。（辯護人黃紫芝律師
      問：為何要在去機場之前，三個人先碰面？）哈米有拜託
      我們行李的事情，所以我們碰面。（辯護人黃紫芝律師問
      ：在哪裡碰面？）在曼谷哈米住的飯店。（辯護人黃紫芝
      律師問：當時哈米有說行李箱裡面是大麻，是只有要你帶
      的那一個是大麻？）或是三個行李箱都是大麻？）哈米當
      時說三個行李箱裡面都是大麻，本來說要讓我們看，但後
      來因為打包好了，所以就沒有打開。（辯護人黃紫芝律師
      問：為何之前審理的程序，你都沒有提到是哈米委託你找
      人帶行李來臺灣？）哈米叫我不要講，當時我也不太會講
      國語，都是哈米翻譯的。」等語（見本院上重更(一)卷三第
      128頁反面至130頁反面）。
    (4)證人KAMAL於本院審理中證稱：「（辯護人張英一律師問
      ：你的女友SABITA來臺灣時有無攜帶行李？）我女朋友有
      攜帶行李，小一點的行李。（辯護人張英一律師問：SABI
      TA這個手提包有無拿到飛機上？）有拿到飛機上。（辯護
      人張英一律師問：在南投看守所裡面有一封YAM寫給你的
      信嗎？）有。（辯護人張英一律師問：信的內容寫給你之
      前，有無告訴你希望你照信中所寫的講？）口頭沒有講，
      當時我在尼泊爾有欠錢，我缺錢用，所以YAM有叫我說法
      官問：的時候說實話，他會給我五十萬元尼泊爾幣。」等
      語（見本院上重更(一)卷三第131頁）。又稱：「（辯護人
      曾彥錚律師問：你和乙○○○○是什麼關係？）我們二個來臺
      灣之前，十年前就認識，之後在曼谷又碰到。我不認識
      YAM。（辯護人曾彥錚律師問：92年1月18日你們還沒到泰
      國曼谷機場之前，1月18日早上有無到別的地方？）我們
      三個人有在曼谷的一個飯店跟哈米碰面，我跟哈米就是只
      有那天碰面而已，哈米有交三個行李箱給我們。（辯護人
      曾彥錚律師問：你們帶走幾個行李箱？）乙○○○○說不要帶
      ，我們帶走二個。（辯護人曾彥錚律師問：是你們將行李
      箱自己帶去機場？）或是別人幫你們帶到機場？）當時我
      只認識乙○○○○，不認識哈米和哈米的朋友，RAJU叫我們不
      用害怕，說他們都會在那裡。講好了之後，RASJU會將東
      西一起帶過去，我和我女朋友到機場的時候，東西就在那
      裡了。（辯護人曾彥錚律師問：行李驗關的時候，驗關的
      地方和辦登機手續的地方，是否是同一個櫃台？）行李的
      安全檢查當時已經用好了，就放在我們辦登機的地方，所
      以行李驗關我並不在場。〔審判長請檢察官行反詰問。〕
      （檢察官問：在泰國曼谷的飯店，是由誰提議要帶你去那
      邊跟哈米碰面？）乙○○○○早上來接我。（檢察官問：在哪
      裡接你？）我住的飯店。（檢察官問：當時乙○○○○接你的
      時候，要帶你去見哈米，是如何告訴你的？）帶我去跟哈
      米見面。（檢察官問：若是這樣，在一月18日之前，哈米
      或乙○○○○就跟你講好，要幫哈米託運行李？）1月17日乙○○○○就跟我講好幫哈米託運行李。（檢察官問：在1月17日是
      否有答應乙○○○○要替哈米託運行李？）當時沒有確定，我
      說先看東西才決定。（檢察官問：所以，是否是在隔天〔
      1月18日〕看了東西之後，才決定幫哈米帶？）我十八日
      到哈米飯店的時候，哈米的行李已經打包好了，不能看到
      裡面有大麻。（檢察官問：美金5000元的代價是1月17 日
      就講好？）或是是在一月18日？）18日才談好。（檢察官
      問：1月18日沒有看到東西，如何決定代價5000元美金要
      不要託運？）我認為如果這個罪這麼重的話，不可能哈米
      和乙○○○○會和我一起來。（法官問：92年當時5000元美金
      相當於尼泊爾幣多少錢？）一塊美金相當於七十三、四元
      的尼泊爾幣。〔通譯稱：現在一塊錢美金等於七十元的尼
      泊爾幣，當時應該更多。〕」等語（見本院上重更(一)卷三
      第131頁反面至132頁反面）。
    (5)證人壬○○於本院審理中證稱：「（辯護人問：是否見過
      乙○○○○？是否有接觸？）沒有。（辯護人曾彥錚律師問：
      你在凱薩大飯店見到哈米，說了什麼？）我到飯店的時候
      ，跟哈米說問他東西帶了沒有，他說帶了，我說己○○叫
      你下去台中拿錢，把東西帶著，去台中拿錢。之後，哈米
      的電話響了，講什麼外與我聽不懂，講完了之後就和我們
      下台中。」等語（見本院上重更(一)卷三第179頁反面）。
  10.本院綜核上開各項證據，被告戊○○○○布在認識被告己○○於先，且在曼谷飯店內承諾給予被告YAM、乙○○○○、KAMAL
    等運輸毒品之代價，並辦理夾藏毒品之行李箱通關託運手續
    ，再另行搭機前來台灣，且在本案之前後期間，復與RAJU連
    絡向在台灣之己○○提領毒品等事宜，之後與被告癸○○、
    共犯壬○○共同將毒品之行李箱運輸至台中市，再與被告己○○、辛○○共同外出，將毒品販賣與「同學」之男子後，
    由被告己○○交予販賣毒品所得之款項35萬元。可見被告戊○○○○布實居與於泰國與台灣間，販賣、運輸毒品之重要
    關鍵地位，並有參與販賣、運輸，私運管制物品進口等部分
    之行為，其具有犯意聯絡及行為分擔，至為明顯。而被告
    YAM、乙○○○○、KAMAL三人，既係受被告戊○○○○布之託，
    允以代價而運輸毒品來台，對於運輸毒品及私運管制物品之
    行為，均有犯意聯絡及行為分擔，自係該運輸行為之共犯無
    疑。
  11.聯侖企業有限公司之會計楊惠珠於本院上訴審結證：「92年
    1月有一家尼泊爾公司OMSHANTI跟我們公司洽購機械買賣事
    宜，是透過泰國一家貿易公司用E-MAIL聯絡。要我們提供報
    價、目錄，經過幾次聯繫後，他們說要來台灣看機器，因為
    這種情形很普遍，我們會請他們先提供名字、年籍、國籍、
    先寫邀請函，請他們提供信用狀或匯款的憑據。外交部才會
    准許他們進入，因為怕他們會來台作外勞或作恐怖行動。他
    們要匯美金5000元才可，‥‥但他們沒有匯款5000元只有匯
    1000元美金。後來他們有提供對保的三位名字，分別是
    GHALE（1951年生）、GURUNG（1963年生），GIRI（1974年
    生），但匯款來的名字是YAM。原先沒注意匯款來的人是否
    就是要來台灣的人，後來才發現對保的名字和匯款的名字不
    一樣。當初要來的是對保的這三位，後來都沒有來，因為只
    有匯1000元美金，我們要求只能一位年紀大的人來，結果他
    們就說要三位一起來，否則就不來。到現在為止，泰國的公
    司並沒有和我們聯絡要派誰來和我們談機器的問題，92年1
    月18日前後，泰國的公司也沒有和我們聯絡尼泊爾的公司要
    派YAM來和我們接洽」云云（見本院上重訴卷四第18至23頁
    ）。足見YAM來台之目的，與聯侖有限公司和尼泊爾
    OMSHANTI公司之業務間毫無關係，故其提出聯侖公司傳真影
    本，一千元美金之匯款單及手續費收據，與OMSHANTI貿易商
    業中心董事MAN BAHADUR GURUNG信函及翻譯本各一份，自難
    據為其有利之認定。
  (四)被告辛○○如何於92年1月19日下午受己○○之邀前往台中
    市○○○街耕讀園，後被告癸○○、戊○○○○布等人將海
    洛因運抵後，即陪同己○○、綽號「同學」年籍不詳之成年
    人外出販賣毒品，嗣並由己○○交付如附表一編號1所示之
    第一級毒品海洛因，至被查獲為止之事實。業據被告辛○○
    於調查及偵查中供述明確（見92年度偵字第470號卷第35、9
    6、97、139頁），核與被告己○○、戊○○○○布於調查、
    偵查中供述之情節相符（見92年度偵字第470號卷第93、265
    、266頁），參以其為警查獲時，確係持有附表一編號1所示
    之第一級毒品海洛因，足認其於警訊、偵查中之供述確與事
    實相符，堪認被告辛○○有與被告己○○、戊○○○○布共
    同販賣第一級毒品海洛因之情事。再以證人己○○於本院審
    理中證稱：「（辯護人蔡瑞煙律師問：92年1月19日你有無
    在台中市耕讀園茶坊和辛○○見面？）有。（辯護人蔡瑞煙
    律師問：辛○○為何會去那裡？）當時我上台中打手機給他
    。（辯護人蔡瑞煙律師問：你找辛○○去做什麼？）找他幫
    我試藥〔指毒品海洛因〕。（辯護人蔡瑞煙律師問：辛○○
    有無試海洛因？）沒有。（辯護人蔡瑞煙律師問：之後辛○○如何離開耕讀園？）我們一起出去的。（辯護人蔡瑞煙律
    師問：你們幾個人一起出去？）我、哈米、同學、還有辛○○。（辯護人蔡瑞煙律師問：你離開是要去哪裡？）我也不
    知道，台中我不熟。（辯護人蔡瑞煙律師問：你不知道路如
    何去辦事？）同學知道。（辯護人蔡瑞煙律師問：你們出去
    是要做什麼事情？）他們都不知道，我去的時候要去跟同學
    收錢給哈米，剩下的東西拿回來。（辯護人蔡瑞煙律師問：
    你們有無去台中市○○路和河北路口？）有。（辯護人蔡瑞
    煙律師問：誰去的？）哈米、辛○○先去，我是之後才去的
    。（辯護人蔡瑞煙律師問：為何要去那個地方？）我叫他們
    在那裡等我，我拜託辛○○幫我試東西。（辯護人蔡瑞煙律
    師問：在這個地方辛○○有無幫你試海洛因？）沒有。（辯
    護人蔡瑞煙律師問：在這個地方你交什麼東西給辛○○？）
    我用報紙包著海洛因。（辯護人蔡瑞煙律師問：你交給辛○○這包海洛因，是要做什麼用？）我交給他幫我看一下。（
    辯護人蔡瑞煙律師問：你是否要他去找一位女買主？）沒有
    ，我自己聯絡的，我跟女買主說可以打辛○○的手機。（辯
    護人蔡瑞煙律師問：你聯絡這個女買主要做什麼？）過年快
    到了，我缺錢，裡面有三塊要賣，一塊要給我處理。（辯護
    人蔡瑞煙律師問：女買主真實姓名為何？）我不知道。（辯
    護人蔡瑞煙律師問：你如何和她聯絡？）打手機。（辯護人
    蔡瑞煙律師問：你有無和這位女買主談要買賣的細節？）沒
    有。（辯護人蔡瑞煙律師問：有無成交？）沒有。（辯護人
    蔡瑞煙律師問：你之後有無交代辛○○再做什麼事情？）等
    不到人的時候，因為很晚了，辛○○說要回去了，我就說好
    。（辯護人蔡瑞煙律師問：你交毒品海洛因給辛○○，有無
    告訴他這個是要賣給女買主的？）當時沒有告訴他。‥‥（
    審判長問：那幾塊海洛因怎麼來的？）哈米、壬○○、癸○○他們帶下來交給我的。當時用膠帶（黑色的）封住，交給
    我的時候是三塊，叫我拿回來，其中一塊要讓我處理，意思
    就是要讓我賣。」等語（見本院上重更(一)卷三第124至126頁
    ）。由是觀之，若謂被告辛○○僅係單純之試毒，惟依相關
    被告等之供述或證述，無一可證辛○○確有任何試毒之動作
    或行為，且其於被告己○○前往販毒之時，尚且搭乘「同學
    」之車輛一同外出，以販毒者均係行蹤隱密，尤其在交易時
    ，更不欲人知之情形，若非確有參與販毒之人，跟本不可能
    在場，被告己○○更不可能會將販賣所剩之毒品海洛因交予
    其保管持有。足認被告辛○○對於販賣毒品海洛因與「同學
    」之行為，確有共同犯意聯絡及行為分擔之情形，其所辯係
    事後卸責之詞，並不足採。
  (五)被告戊○○○○布打電話告知被告己○○東西（指毒品海洛
    ）來了，叫己○○上去拿，被告己○○派遣被告癸○○北上
    時，告知皮箱內裝有「號仔」（海洛因俗稱）並要渠等小心
    一點，業據己○○於偵查中供述屬實（見92年度偵字第469
    號卷第204頁，92年度偵字第470號卷第92頁）。又被告癸○○與壬○○至台北市接運該批毒品海洛因時，適為台中縣政
    府警察局刑警隊機動組葉清燊組長，亦接獲線報而率湯恩民
    、王星國等二位小隊長，跟監被告癸○○及壬○○等人北上
    至台北市後，被告癸○○與壬○○先於火車站前之新光三越
    百貨公司，搭上不明人士之車輛，而在新光三越百貨公司附
    近兜圈子，嗣又多次以電話聯繫，後進入新光三越百貨公司
    直搭電梯至十二樓之欣葉餐廳後，從該餐廳之正門進去，迅
    速從側門離開，而轉搭手扶梯從十二樓一樓一樓往下行進，
    再藉機進入鄰近之凱撒大飯店與被告戊○○○○布碰面，且
    於進入新光三越百貨公司前，左顧右盼很神經等情，亦據證
    人葉清燊於偵查中證述屬實（見92年度偵字第470號卷第141
    頁）。被告戊○○○○布於偵訊時供述：被告癸○○與壬○○等人與其在飯店房間內碰面，在確認其身分無誤後，即向
    其詢問「東西」在哪裡，且向被告戊○○○○布表示希望他
    們一個人陪同南下台中拿錢等情（見92年度偵字第470號卷
    第264頁反面）。是從上開共同被告己○○之證述及被告癸○○與被告戊○○○○布接觸前小心謹慎之行為，及與被告
    戊○○○○布接觸後，直言此行目的及轉達己○○訊息等情
    狀，相互對照，已足認己○○上開證述確與事實相符。另經
    檢察官安排法務部調查局對被告癸○○實施測謊之結果，其
    對於回答「不知箱子內裝毒品」之問題回答上，呈現百分之
    百之說謊反應，此亦有法務部調查局92年3月26日調科參字
    第09200088950號測謊報告書乙份附卷可參（見92年度偵字
    第470號卷第168頁），益足佐證其經被告己○○之授意，前
    往台北市將該批海洛因毒品運輸至台中市，由被告己○○之
    販售牟利之情節，至為明顯。雖證人己○○於本院審理中證
    稱：（辯護人劉思顯律師問：92年1月19日壬○○到台北凱
    薩大飯店的事情，是否知道？）知道，是我叫他上去的。（
    辯護人劉思顯律師問：叫他上去做什麼事情？）叫壬○○跟
    哈米拿藥（指海洛因）下來。（辯護人劉思顯律師問：你叫
    壬○○拿海洛因下來，有無約定要給他代價？）一個行李箱
    十萬元、二個行李箱二十萬元。（辯護人劉思顯律師問：你
    叫壬○○去的時候，有無叫別人？）沒有。（辯護人劉思顯
    律師問：你是否認識癸○○？）有看過。在壬○○住處曾經
    見過。（辯護人劉思顯律師問：大概是什麼時候看過他？）
    被抓到前半個月曾經看過。」等語（見本院上重更(一)卷三第
    179頁反面、180頁）。證人壬○○於本院審理中證稱：（辯
    護人劉思顯律師問：92年1月18日你到台北大飯店做什麼事
    情？）我去帶哈米。（辯護人劉思顯律師問：因為何事？）
    拿海洛因的事情。（辯護人劉思顯律師問：這個事情是有人
    交代你處理嗎？）是張文斌交代我的。（辯護人劉思顯律師
    問：當天有誰和你去？）癸○○。（辯護人劉思顯律師問：
    癸○○為何會和你一起去台北的飯店？）我的手機放在台南
    ，我人在桃園幫我姐姐整理房子，手機忘了帶，所以請他幫
    我拿上來桃園，癸○○說有人找我，所以把手機帶上來桃園
    給我，所以我要帶他回台南，因為癸○○不知道路，所以癸○○才會和我去台北，我再載他回台南，己○○叫我在台中
    下車。（辯護人劉思顯律師問：你和哈米在什麼地方碰面？
    ）己○○叫我去凱薩大飯店找他。（辯護人劉思顯律師問：
    你在飯店的什麼地方碰面？）房間裡面，房號我忘記了。（
    辯護人劉思顯律師問：你在房間和哈米碰面的時候，當時癸○○人在什麼地方？）在廁所，我叫癸○○到廁所去迴避。
    （辯護人劉思顯律師問：你為何叫癸○○去廁所迴避？）不
    想讓他知道我和哈米在運毒。（辯護人劉思顯律師問：你運
    毒有無代價？）己○○說要給我20萬元。（辯護人劉思顯律
    師問：癸○○有無代價？）癸○○不知情，純粹是因為幫我
    拿手機上桃園。（辯護人劉思顯律師問：癸○○和己○○是
    否認識？）見過一、二次而已，在案發的前半個月左右。（
    辯護人劉思顯律師問：你和己○○什麼關係？）朋友關係。
    八十幾年認識的，在監獄認識的。」等語（見本院上重更(一)
    卷三第178、179頁）。證人戊○○○○布於本院審理中證稱
    ：「（辯護人劉思顯律師問：92年1月19日在台北的大凱薩
    飯店做什麼事情？）癸○○、壬○○二個人來拿皮箱。一進
    來的時候癸○○就去廁所，剛好我的電話響，就是乙○○○○打
    電話給我，我有問過壬○○，有無拿錢，壬○○說沒有拿，
    叫我要去台中拿，我才會和他們下來台中拿錢。（辯護人劉
    思顯律師問：乙○○○○打電話給你的時候，有無說來臺灣要找
    誰？）他說他是來臺灣做生意的，我是住在臺灣。（辯護人
    劉思顯律師問：你到台北大凱薩飯店是要和誰碰面？）凱薩
    飯店不是我住的，是乙○○○○他們住的，我去找他們，乙○○○○交
    代我幫他加開1313的房間，原來他們住1529的房間。（辯護
    人劉思顯律師問：癸○○為何一進房間就進去廁所？）我不
    曉得。（辯護人劉思顯律師問：他進去廁所多久時間？）二
    、三分鐘。（辯護人劉思顯律師問：他進去廁所的時候，你
    和壬○○做什麼事情？）準備皮箱要拿給壬○○，剛好電話
    響了，之後我就和他們去台中了。（辯護人劉思顯律師問：
    癸○○有看到你把皮箱交給壬○○嗎？）應該有看到，因為
    癸○○從廁所出來，一個人就帶一個皮箱走了，一個癸○○
    拿、一個壬○○拿。（辯護人劉思顯律師問：癸○○出來的
    時候有無問你或壬○○皮箱裡面裝什麼東西？）沒有。」等
    語（見本院上重更(一)卷三第180、181頁）。惟以被告癸○○
    既知被告己○○有販毒之行為，且知前往提取之物為毒品海
    洛因，顯見其係基於共同販毒之犯意，而前往台北將毒品取
    回，自屬參與販賣毒品之部分行為，證人己○○、壬○○、
    戊○○○○布於本院之證言，係事後迴護被告癸○○之詞，
    尚不足為被告癸○○有利之證明。
  (六)綜上所述，本件事證明確，被告己○○、癸○○、辛○○、
    戊○○○○布、乙○○○○、YAM、KAMAL之犯行均足以認定，應
    依法論科。
  (七)本案事證已臻明確，被告YAM之辯護人於本院上訴審請求函
    囑外交部向臺灣駐曼谷辦事處函調被告YAM及被告乙○○○○二人
    申辦來台簽證所附全部資料及申請文件，以明被告乙○○○○之
    來台簽證係乙○○○○向被告YAM索取YAM所屬公司之資料而由乙○○○○自行申辦，被告YAM在乙○○○○申請來台簽證過程只提供所屬
    之公司資料而已，並未為之辦理任何簽證手續等情。惟查，
    簽證究由何人承辦，與被告YAM有無運輸毒品並無必要之關
    連性，本院認無函查之必要。被告乙○○○○之辯護人於本院上
    訴審請求將原審於92年11月18日搜索南投看守所扣得被告戊○○○○布（3封）及被告KAMAL（12封）於羈押期間寫給被
    告乙○○○○及被告YAM寫給被告KAMAL（1封）共計16封以尼泊爾
    文所書寫之信送蒙藏委員會西藏辦事處翻譯中文一節。本院
    認為此係被告等犯罪後，在羈押中之行為，與被告在前之犯
    罪無關，尚難據為認定被告等行為之論據，亦無調查之必要
    。另被告癸○○之辯護人於本院上訴審雖請求傳訊法務部調
    查局調查員林振興，並命其提出有關可影響測謊鑑定結果正
    確性因素、測謊準確率等相關文獻資料及本件被告測前晤談
    與測前填載調查表格等資料供參，以查明本件系爭證據，即
    法務部調查局92年3月26日調科參字第09200088950號測謊報
    告書之證據能力及證明力如何。惟查，本件依卷附之人證、
    物證，並參酌測謊報告書所載結果，以認定被告犯罪之依據
    ，尚非以測謊報告作為唯一認定之證據，是此項請求，核無
    調查之必要。至於本院審理中，雖經調取在台灣台中看守所
    存放之行動電話，予以勘驗，惟查勘驗結果，亦難推翻被告
    等無以行動電話相互聯絡之行為，亦不足為有利於被告認定
    之依據，均予敘明。
參、論罪科刑部分：
一、按刑法於民國94年2月2日經總統令修正公布，於95年7月1日
    施行，被告行為後法律有變更，依修正後刑法第2條第1項前
    段規定，應適用行為時之法律。
二、按海洛因係毒品危害防制條例第2條第2項第1款所列之第一
    級毒品，復為行政院依懲治走私條例第2條第4項授權公告之
    甲類管制進出口物品。我國早已將販賣、運輸第一級毒品之
    行為，懸為禁令，且被告等販賣或運輸毒品，分別允諾代價
    ，或向買主收取金錢，均有圖得不法利益之意思，而藉以牟
    利之情形，足以認定。
三、犯罪事實二、(一)之部分，被告己○○所為，係犯毒品危害防
    制條例第4條第1項之販賣第一級毒品罪、懲治走私條例第2
    條第1項之私運管制物品進口罪。其運輸第一級毒品之低度
    行為，應為販賣之高度行為所吸收；其販賣前後，持有第一
    級毒品之行為，已為販賣之行為所吸收；銷售走私物品之低
    度行為，應為私運管制物品進口之高度行為所吸收，均不另
    論罪。被告己○○一行為觸犯上開二罪，應從一重之販賣第
    一級毒品罪論處。其與「信仔或彰仔」之間，及就運輸第一
    級毒品部分，與外籍人士ALEX間，分別有犯意之聯絡及行為
    分擔，均為共同正犯。按證人保護法第14條第1項規定：「
    第二條所列刑事案件之被告或犯罪嫌疑人，於偵查中供述與
    該案案情有重要關係之待證事項或其他共犯之犯罪事證，因
    而使檢察官得以追訴該案之其他共犯者，以經檢察官事先同
    意者為限，就其因供述所涉之犯罪，減輕或免除其刑」。查
    被告己○○就事實二之(一)部分，經檢察官同意適用證人保護
    法，並供出毒品來源為「信仔或彰仔」集團，因此查獲該集
    團由德國人ROCKMANN GERHARD DIETER輸入毒品一案，此有
    相關筆錄（見92年度他字第80號卷第4頁，92年度他字45號
    卷第4、5頁
    ）、92年度偵字第717號卷第13頁）附卷可參，按諸上開說
    明，應依證人保護法第14條第1項減輕其刑。又其因供出毒
    品來源，因而破獲上開德國人之販毒案，故再依毒品危害防
    制條例第17 條規定，予以減輕其刑，並予遞減之。
四、上開犯罪事實二、(二)部分，被告己○○、戊○○○○布所為
    ，係犯毒品危害防制條例第4條第1項之販賣第一級毒品罪、
    懲治走私條例第2條第1項私運管制物品進口罪，其運輸第一
    級毒品之低度行為，應為販賣之高度行為所吸收；其販賣前
    後，持有第一級毒品之行為，已為販賣之行為所吸收；銷售
    走私物品之低度行為，應為私運管制物品進口之高度行為所
    吸收，均不另論罪。被告己○○、戊○○○○布一行為觸犯
    上開二罪，均應從一重之販賣第一級毒品罪論處。被告辛○○所為係犯毒品危害防制條例第4條第1項之販賣第一級毒品
    罪，其販賣前後，持有第一級毒品之行為，已為販賣之行為
    所吸收，不另論罪。被告癸○○所為，係犯毒品危害防制條
    例第4條第1項之販賣第一級毒品罪，其運輸第一級毒品之低
    度行為，應為販賣之高度行為所吸收；其販賣前後，持有第
    一級毒品之行為，已為販賣之行為所吸收，均不另論罪。被
    告YAM、乙○○○○、KAMAL所為，係犯毒品危害防制條例第4條第
    1項之運輸第一級毒品罪、懲治走私條例第2條第1項私運管
    制物品進口罪，其持有第一級毒品之行為，已為運輸之行為
    所吸收，均不另論罪。被告YAM、乙○○○○、KAMAL一行為觸犯
    上開二罪，均應從一重之運輸第一級毒品罪論處。被告己○○、戊○○○○布與「信仔或彰仔」、RAJU之間，均有犯意
    之聯絡及行為分擔，均為共同正犯；被告辛○○、癸○○就
    販賣第一級毒品之行為，與被告己○○、戊○○○○布及壬○○間，均有犯意聯絡及行為分擔，均為共同正犯；被告
    YAM、乙○○○○、KAMAL與被告戊○○○○布間，就運輸第一級
    毒品之行為，均有犯意之聯絡及行為之分擔，均為共同正犯
    。被告己○○所犯事實(一)、(二)之多次犯行，時間緊接，犯罪
    手法及構成要件均相同，顯係基於概括犯意反覆為之，應依
    修正前刑法第56條連續犯之規定，各論以一罪，並依想像競
    合犯之關係，從一重之連續販賣第一級毒品罪處斷。
五、被告辛○○前因妨害風化案件，經法院判處有期徒刑三月，
    甫於88年12月28日易科罰金執行完畢，有台灣高等法院被告
    全國前案紀錄表附卷可參，其於五年內再犯有期徒刑以上之
    本罪，為累犯，惟依修正前刑法第64條第1項、第65條第1項
    規定死刑、無期徒刑不得加重其刑，爰不予加重。
六、被告戊○○○○布於偵查中坦承犯行，並主動告知毒品海洛
    因係由被告乙○○○○等人攜帶入境台灣（見92年度偵字第470號
    卷第55頁），且帶同專案小組前往台北市凱撤大飯店將被告
    乙○○○○等人運輸毒品之事實，固據其供述在卷（見92年度偵
    字第470號卷第55頁），惟毒品危害防制條例第17條規定：
    犯第4條第2項之罪，供出毒品來源，因而破獲者，得減輕其
    刑，其立法意旨重在鼓勵具體供出上游毒販，俾追查毒梟前
    手及上游毒品，以杜絕毒品之蔓延與氾濫為目的。倘未進而
    查獲毒梟前手或上游毒品者，自不得獲邀減刑寬典。被告戊○○○○布為警被查獲後，雖提供線索，因而查獲運輸毒品
    之共犯被告YAM、乙○○○○、KAMAL，然非屬被告所犯本件運輸
    毒品之來源，尚無依毒品危害防制條例第17條之規定減輕其
    刑之餘地，附此敘明。
七、被告辛○○、癸○○均係一時失慮，受被告己○○之授意，
    而參與本件犯行，並非主嫌，參與之情節亦輕；被告戊○○○○布係西藏華僑、被告YAM、乙○○○○、KAMAL係尼泊爾國人
    ，對於我國毒品之禁令，所知不多，更難期其瞭解販賣或運
    輸毒品之嚴重性，被告YAM、乙○○○○、KAMAL僅因一時貪念，
    而致觸犯毒品危害防制條例第4條第1項法定刑為死刑或無期
    徒刑之罪，若予科處上列重刑，衡情不無可憫，為此，均依
    刑法第59條減輕其刑。
八、原審予以論罪科刑，固非無見，惟查：(一)被告辛○○並非販
    賣毒品未遂；被告癸○○、戊○○○○布並未連續販賣毒品
    ，原審認事用法，尚有未洽。(二)按毒品危害防制條例第19條
    第1項關於沒收之規定，乃政府為防制毒品危害，維護國民
    身心健康，所設之特別規定，採義務沒收主義，故凡犯同條
    例第4條至第9條之罪者，其所供犯罪所用之物或因犯罪所得
    之物，均需諭知沒收之，法院無審酌之餘地，而毒品之外包
    裝有防止毒品裸露、逸出及潮濕之功用，並便於攜帶及運輸
    ，其為供販賣、運輸毒品所用之物，至為顯然，故包裝袋不
    予沒收，則於法有違，最高法院89年台上字第178號判決，
    可資參照。本件原判決僅將附表一所示之毒品海洛因諭知沒
    收銷燬，而對包裝袋則未諭知沒收，顯有違誤。被告等上訴
    意旨雖均未指摘及此，然原判決既有可議之處，仍屬無可維
    持，應由本院予以撤銷改判。爰審酌被告犯罪之動機、目的
    、犯罪之手段、犯人之生活狀況、品行、智識程度、犯罪所
    生之危害、犯罪後之態度等一切情狀，分別量處如主文第二
    項至第八項所示之刑，並就被告己○○、辛○○、癸○○、
    戊○○○○布、YAM、乙○○○○併科罰金部分，諭知易服勞役之
    折算標準。並依被告等犯罪情節，均依法宣告褫奪公權，如
    主文所示之期間。次查被告YAM、乙○○○○、KAMAL均非本國人
    ，爰依修正前刑法第95條規定，於刑之執行完畢或受赦免後
    予以驅逐出境。
九、扣案如附表一編號1、2所示之第一級毒品海洛因，係屬本案
    查獲運輸、販賣之毒品，均應依毒品危害防制條例第18條第
    1項前段，沒收銷燬之（已鑑驗用罄之部分，則不另諭知沒
    收銷燬）；扣案如附表一編號3所示之第一級毒品海洛因雖
    未扣押，惟並無證據證明業已滅失，仍應依毒品危害防制條
    例第18條第1項前段，宣告沒收並銷燬之。扣案如附表一所
    示之包裝袋大小共五個、附表二編號1至4、附表三編號1至
    3所示之物，係被告等供運輸或販賣毒品海洛因毒品所用之
    物，均應依毒品危害防制條例第19條第1項，宣告沒收。扣
    案之新台幣55萬元，係販賣毒品海洛因所得之物，應依毒品
    危害防制條例第19條第1項，宣告沒收。其餘扣案物品，則
    與本案之犯罪無直接關聯性，非屬供本件犯罪所用之物，爰
    不予宣告沒收，併此敘明。
肆、至於公訴意旨雖以：己○○叫辛○○與戊○○○○布搭車至
    台中市○○路另一個地方，準備將剩餘之三塊粉狀海洛因販
    賣予另一位不知名之女買主，然因故該位女買主並未出現云
    云。因認被告己○○、辛○○、戊○○○○布另犯毒品危害
    防制條例第4條第1項之販賣第一級毒品罪。惟查此部分，除
    被告己○○之供述外，已為被告辛○○、被告戊○○○○布
    所否認，且依卷內之證據，尚無法證明該三被告有與女買主
    聯絡，將第一級毒品海洛因販賣予女買主之事實，亦查無所
    謂女買主其人，此部分之犯罪尚屬不能證明。惟公訴意旨認
    此部分，與前述論罪科刑部分，有連續犯裁判上一罪之關係
    ，故不另為無罪之諭知，附此敘明。
據上論斷，應依刑事訴訟法第369條第1項前段、第364條、第299
條第1項前段，毒品危害防制條例第4條第1項、第17條、第18條
第1項前段、第19條第1項，懲治走私條例第2條第1項、第11條，
證人保護法第14條第1項，修正後刑法第2條第1項前段，修正前
刑法第11條、第28條、第55條、第56條、第47條、第59條、第42
條第3項、第37條第2項、第95條，判決如主文。
本案經檢察官丁○到庭執行職務。
中    華    民    國    95    年    12    月    7    日
               刑事第五庭  審判長法  官  陳  朱  貴
                                 法  官  胡  文  傑
                                 法  官  郭  同  奇
上列正本證明與原本無異。
如不服本判決應於收受送達後十日內向本院提出上訴書狀，其未
敘述上訴之理由者並得於提起上訴後十日內向本院補提理由書（
均須按他造當事人之人數附繕本）。
                                 書記官  康  孝  慈
中    華    民    國    95    年    12    月    12    日
附錄論罪科刑法條
毒品危害防制條例第4條第一項
製造、運輸、販賣第一級毒品者，處死刑或無期徒刑；處無期徒
刑者，得併科新臺幣1千萬元以下罰金。
附表一
┌──┬─────┬─────────────────┬───┬───┐
│編號│毒品名稱  │  數                    量        │包裝袋│備  考│
├──┼─────┼─────────────────┼───┼───┤
│ 1  │第一級毒品│一大包及一小包，合計淨重1029.60公 │一大包│      │
│    │海洛因    │克（包裝重39.60公克），純度78.12% │一小包│      │
│    │          │，純質淨重804.12公克。            │      │      │
├──┼─────┼─────────────────┼───┼───┤
│ 2  │第一級毒品│一大包，淨重1668.40公克（包裝重35.│一大包│      │
│    │海洛因    │95公克），純度77.42%，純質淨重    │      │      │
│    │          │1291.68公克。                     │      │      │
├──┼─────┴─────────────────┴───┴───┤
│ 3  │未扣案之海洛因貳包（約500公克）及包裝袋二個。                 │
└──┴───────────────────────────────┘
 附表二
┌──┬──────────────────┬───┬────────┐
│編號│  名                            稱  │數  量│  備        考  │
├──┼──────────────────┼───┼────────┤
│ 1  │行李箱                              │  二只│                │
├──┼──────────────────┼───┼────────┤
│ 2  │行動電話（NOKIA廠牌），內含000000000│  二具│                │
│    │3、0000000000門號SIM卡，己○○所有。│      │                │
├──┼──────────────────┼───┼────────┤
│ 3  │行動電話（灰色NOKIA廠牌），內含09170│  一具│                │
│    │69748門號SIM卡，乙○○○○所有。         │      │                │
├──┼──────────────────┼───┼────────┤
│ 4  │行動電話（白色MOTOROLA廠牌），內含  │  一具│                │
│    │0000000000門號SIM卡，癸○○所有。   │      │                │
├──┼──────────────────┼───┼────────┤
│ 5  │針筒                                │  四支│                │
├──┼──────────────────┼───┼────────┤
│ 6  │吸管填充器                          │  二支│                │
├──┼──────────────────┼───┼────────┤
│ 7  │橡皮鬆緊帶                          │  一條│                │
├──┼──────────────────┼───┼────────┤
│ 8  │美金5000元                          │      │                │
└──┴──────────────────┴───┴────────┘
附表三
┌──┬──────────────────┬───┬────────┐
│編號│  名                            稱  │數  量│  備        考  │
├──┼──────────────────┼───┼────────┤
│ 1  │行動電話（紅色NOKIA廠牌），內含09263│  一具│                │
│    │08656門號SIM卡，YAM所有。           │      │                │
├──┼──────────────────┼───┼────────┤
│ 2  │行動電話（ACER廠牌），戊○○○○布所│  一具│                │
│    │有。                                │      │                │
├──┼──────────────────┼───┼────────┤
│ 3  │行動電話，KAMAL所有。               │  一具│                │
├──┼──────────────────┼───┼────────┤
│ 4  │護照，分屬乙○○○○ 、YAM、KAMAL所有。  │  三本│                │
└──┴──────────────────┴───┴────────┘
                                                      Ｆ


司法院資訊處製作；財團法人民間司法改革基金會備份。
